【裁判字號】    97,審交易,351
【裁判日期】    971118
【裁判案由】    過失傷害
【裁判全文】
臺灣高雄地方法院刑事判決           97年度審交易字第351號
公  訴  人  臺灣高雄地方法院檢察署檢察官
被      告  甲○○
上列被告因過失傷害案件，經檢察官提起公訴（97年度調偵字第
614 號），本院改依簡式審判程序審理，判決如下：
    主  文
甲○○犯過失傷害罪，處拘役伍拾伍日，如易科罰金，以新臺幣
壹仟元折算壹日。
    事實及理由
一、按本件被告甲○○所犯係死刑、無期徒刑、最輕本刑為3 年
    以上有期徒刑以外之罪，其於準備程序就被訴事實為有罪之
    陳述，經本院告知簡式審判程序之旨，並聽取其與公訴人意
    見後，認無不得或不宜改依簡式審判程序進行之處，爰依刑
    事訴訟法第273 條之1 第1 項，裁定本件改行簡式審判程序
    ，合先敘明。
二、本件犯罪事實及證據，除犯罪事實「丙○○則受有頸部挫傷
    併頸部神經症候群、腰部及尾椎挫傷、頭部挫傷等傷害」更
    正為「丙○○則受有頸部挫傷併頸部神經症候群、背部、肩
    部、腰部及尾椎挫傷、頭部挫傷等傷害」；並補充「甲○○
    於肇事後，留在事故現場，主動向前往事故現場處理，且尚
    不知肇事者為何人之員警坦承肇事，嗣並接受裁判」；證據
    部分補充「被告於本院審理中之自白」外，餘均引用檢察官
    起訴書之記載，如附件。
三、核被告所為，係犯刑法第284 條第1 項前段之過失傷害罪。
    被告因一過失行為，造成告訴人2 人受有傷害，係一行為觸
    犯2 罪名，而為同種想像競合犯，應依刑法第55條規定，論
    以一過失傷害罪。被告於肇事後，主動向前往事故現場處理
    ，且尚不知肇事者為何人之員警坦承肇事，嗣並接受裁判之
    事實，有本件交通事故談話紀錄表（見偵1 卷第33頁）、本
    院公務電話紀錄在卷可按（見本院卷第23頁），是其所為符
    合刑法第62條前段自首之要件，爰依該規定減輕其刑。爰審
    酌被告駕駛汽車不知小心謹慎，造成告訴人受有傷害，所為
    並無可取，然念其犯後坦承犯行，態度良好，且無任何前科
    紀錄，有臺灣高等法院被告前案紀錄表在卷可按，素行尚佳
    ，復參以告訴人因本件車禍事故所受傷害之程度，及被告所
    違反之注意義務尚非嚴重等一切情狀，量處如主文所示之刑
    ，並諭知易科罰金之折算標準，以資懲儆。
據上論斷，應依刑事訴訟法第273 條之1 第1 項、第299 條第1
項前段、第310 條之2 、第454 條第2 項，刑法第284 條第1 項
前段、第55條、第62條前段、第41條第1 項前段，刑法施行法第
1 條之1 ，判決如主文。
本案經檢察官陳麗琇到庭執行職務。
中    華    民    國    97    年    11    月    18    日
                  交通法庭    法  官  陳君杰
以上正本證明與原本無異。
如不服本判決應於收受判決後10日內向本院提出上訴書狀，並應
敘述具體理由。其未敘述上訴理由者，應於上訴期間屆滿後20日
內向本院補提理由書(均須按他造當事人之人數附繕本)「切勿逕
送上級法院」。
中    華    民    國    97    年    11    月    18    日
                              書記官  李承悌
附錄本判決論罪科刑之法條：
刑法第284條第1項
因過失傷害人者，處6 月以下有期徒刑、拘役或500 元以下罰金
，致重傷者，處1 年以下有期徒刑、拘役或500 元以下罰金。
附件：
臺灣高雄地方法院檢察署檢察官起訴書
                                     97年度調偵字第614號
                                                 第615號
    被      告  甲○○  女  34歲（民國○○年○月○○日生）
                        籍設高雄市苓雅區○○○路272巷2號
                        現居高雄市○○區○○街5巷9樓之2
                        國民身分證統一編號：Ｚ000000000號
上列被告因過失傷害案件，業經偵查終結，認應該提起公訴，茲
將犯罪事實及證據並所犯法條分敘如下：
            犯罪事實
一、甲○○於民國96年9月21日13時許，駕駛車牌號碼YZ-3355號
    自小客車，沿高雄市新興區○○○路由東往西方向行駛，行
    經五福一路與金門街口，因疏未注意車前狀況，而自後方追
    撞由謝承展所駕駛、停駛於路口正欲左轉金門街之車牌號碼
    L1-5839 號自小客車，致謝承展所搭載之丁○○受有頭部外
    傷、尾椎挫傷、頸部挫傷併頸椎第3、4、5 節輕度脫位等傷
    害，丙○○則受有頸部挫傷併頸部神經症候群、腰部及尾椎
    挫傷、頭部挫傷等傷害。
二、案經丁○○、丙○○告訴偵辦。
            證據並所犯法條
一、上揭犯罪事實，業據被告甲○○於本署偵查中坦承不諱，核
    與告訴人丁○○、丙○○等指訴之情節相符，復與證人謝承
    展之證述相符（請參卷附高雄市政府警察局交通大隊交通事
    故談話記錄表），並有道路交通事故現場圖、道路交通事故
    調查報告表(一)、(二)、長庚紀念醫院高雄分院診斷證明書、竹
    信醫院診斷證明書、松禾醫院診斷證明書、國泰綜合醫院新
    竹分院診斷證明書等影本各1 紙（告訴人丁○○部份）及長
    庚紀念醫院高雄分院診斷證明書、竹信醫院診斷證明書、康
    禾中醫診所診斷證明書、陳吳坤骨科醫院甲種診斷證明書等
    影本各1 紙（告訴人丙○○部份）、事故現場照片10張附卷
    可稽。按汽車在同一車道行駛時，除擬超越前車外，後車與
    前車之間應保持隨時可以煞停之距離。汽車行駛時，駕駛人
    應注意車前狀況及兩車併行之間隔，並隨時採取必要之安全
    措施。道路交通安全規則第94條第1項、第3項分別訂有明文
    。被告駕車自應遵守上述道路交通安全規定，而依當時路況
    又無不能注意之情形，竟疏未注意及此而肇事，致人受傷，
    且其過失駕駛行為，核與告訴人之受傷間，且有相當因果關
    係。是以本件被告犯嫌已臻明確。
二、核被告甲○○所為，係犯刑法第284條第1項前段之過失傷害
    罪嫌。被告以1 過失行為同時傷害丁○○及丙○○之身體，
    為想像競合犯，請依刑法第55條之規定處斷。
三、依刑事訴訟法第251條第1項提起公訴。
    此  致
臺灣高雄地方法院
中    華    民    國    97    年    7     月    18    日
                              檢  察  官  乙○○
上正本證明與原本無異
中    華    民    國    97    年    7     月    24    日
                              書  記  官
所犯法條：
中華民國刑法第284條第1項
因過失傷害人者，處6月以下有期徒刑、拘役或5百元以下罰金，
致重傷者，處 1 年以下有期徒刑、拘役或 5 百元以下罰金。


司法院資訊處製作；財團法人民間司法改革基金會備份。
